【裁判字號】    96,訴,5230
【裁判日期】    970111
【裁判案由】    毒品危害防制條例
【裁判全文】
臺灣高雄地方法院刑事判決              96年度訴字第5230號
公  訴  人  臺灣高雄地方法院檢察署檢察官
被      告  甲○○
上列被告因毒品危害防制條例案件，經檢察官提起公訴（96年度
毒偵字第9166號）及追加起訴（96年度毒偵字第9860號），被告
於本院準備程序中為有罪之陳述，經合議庭裁定由受命法官依簡
式審判程序獨任審理，判決如下：
    主  文
甲○○施用第一級毒品，處有期徒刑捌月。又施用第一級毒品，
處有期徒刑捌月，扣案第一級毒品海洛因壹包（含包裝袋，驗後
淨重零點壹零伍公克）沒收銷燬之。應執行有期徒刑壹年貳月，
扣案第一級毒品海洛因壹包（含包裝袋，驗後淨重零點壹零伍公
克）沒收銷燬之。
    事  實
一、甲○○前因施用毒品案件，經本院裁定送強制戒治，於民國
    95年3 月27日執行完畢釋放，並經臺灣高雄地方法院檢察署
    檢察官以95年度戒毒偵字第173 號為不起訴處分確定。詎其
    仍不思戒除毒癮，明知海洛因為毒品危害防制條例第2 條第
    2 項第1 款所列之第一級毒品，不得非法持有、施用，竟於
    前揭強制戒治執行完畢釋放後5 年內，復分別基於施用第一
    級海洛因之犯意，先後於96年6 月23日6 時許及同年9 月27
    日12時許，均在其高雄縣仁武鄉○○○街32巷8 號住處，均
    以針筒注射方式，施用第1 級毒品海洛因各1 次。並分別於
    96年6 月23日9 時許在高雄市○○區○○路與博愛路口為警
    查獲及在同年9 月28日15時50分許在高雄縣鳳山市○○路與
    建國路口為警查獲並扣得第一級毒品海洛因1 包（驗後淨重
    0.105 公克），並均經其同意採尿送驗後，結果均呈嗎啡陽
    性反應，始悉上情。
二、案經高雄縣政府警察局鳳山分局報請臺灣高雄地方法院檢察
    署檢察官偵查起訴及經高雄市政府警察局鳳山分局移送臺灣
    高雄地方法院檢察署檢察官偵查後追加起訴。
    理  由
一、本件被告甲○○所犯係死刑、無期徒刑、最輕本刑為3 年以
    上有期徒刑以外之罪，其於本院準備程序中就被訴事實為有
    罪之陳述，經告知簡式審判程序之旨，並聽取公訴人及被告
    之意見後，合議庭裁定由受命法官獨任進行簡式審判程序，
    合先敘明。
二、上開犯罪事實，業經被告於本院審理中自白不諱，且被告96
    年6 月23日9 時許為警查獲後，經採尿送驗結果，呈嗎啡陽
    性反應一節，有保安警察大隊刑案移送專責組偵辦毒品危害
    防制條例嫌疑人尿液採證代碼對照表、高雄市立凱旋醫院96
    年9 月2 日第A00000000 號濫用藥物尿液檢驗報告（見96年
    毒偵字第6834號卷第9 至10頁）各1 份在卷可稽；另被告在
    同年9 月28日15時50分許為警查獲後，經採尿送驗結果，呈
    嗎啡陽性反應一節，有搜索扣押筆錄、扣押物品目錄表、扣
    押物品收據、扣案物照片3 張（見鳳警刑移字第0960002038
    號卷第6 至10頁）、高雄縣政府警察局鳳山分局偵辦毒品案
    件嫌疑人尿液採集編號對照表（見鳳警刑移字第0960002038
    號卷第11頁）、扣押物品清單（見96年毒偵字第9166號卷第
    11頁）、台灣檢驗科技股份有限公司96年10月16日第KH2007
    A0000000號濫用藥物尿液檢驗報告、毒品尿液流程管制清冊
    （見96年毒偵字第9166號卷第15至16頁）各1 紙在卷可憑，
    又扣得被告所有之白色粉末一包，經送高雄市立凱旋醫院鑑
    定結果，確呈海洛因陽性反應（驗後淨重0.105 公克），復
    有該院96年10月15日高市凱醫驗字第5198號濫用藥物成品檢
    驗鑑定書（見96年毒偵字第9166號卷第13頁）1 紙附卷可按
    ，而施用海洛因進入人體，會經代謝水解還原成嗎啡而自尿
    液排出一情，為本院審理毒品案件職務上已知之事實，綜上
    事證，堪認被告前揭自白與事實相符。被告前因施用毒品案
    件，業經強制戒治執行完畢，並經檢察官為不起訴處分確定
    等情，已詳如事實欄所載，亦有臺灣高雄地方法院檢察署95
    年度戒毒偵字第173 號不起訴處分書（見96年度毒偵字第68
    34號卷第19頁）及臺灣高等法院被告前案紀錄表（見本院卷
    第96年度訴字第5230號卷第8 頁）在卷可查，其於強制戒治
    執行完畢釋放後5 年內，再犯本件施用第一級毒品之2 罪，
    事證明確，犯行均堪認定，應依法論科。
三、查海洛因為毒品危害防制條例第2 條第2 項第1 款所定第一
    級毒品，不得施用、持有。是核被告所為，係犯同條例第10
    條第1 項之施用第一級毒品罪。被告持有海洛因進而施用，
    其持有之低度行為均應為施用之高度行為所吸收，不另論罪
    。被告所犯上開二罪，犯意各別，犯罪構成要件互殊，應予
    分論併罰。審酌被告業經觀察、勒戒之矯治程序，竟於短時
    間內再度施用毒品，足見戒意不堅，應受相當程度之刑事責
    難；惟吸毒成癮，惡習難改，而施用毒品本質係自傷行為，
    對他人未發生直接危害，及其犯罪後已坦承犯行，態度尚佳
    等一切情狀，各量處如主文所示之刑，並定其應執行之刑。
    扣案第一級毒品海洛因1 小包，經檢驗結果，呈海洛因陽性
    反應，已如前述，因殘留於包裝袋之毒品殘渣已無法析離，
    應將包裝袋同視為第一級毒品，不問屬於被告與否，均應依
    毒品危害防制條例第18條第1 項前段併予宣告沒收銷燬之；
    至於鑑驗耗損之海洛因既已滅失，自無庸再為沒收銷燬之諭
    知。
據上論斷，應依刑事訴訟法第273 條之1 第1 項、第284 條之1
、第299 條第1 項前段，毒品危害防制條例第10條第1 項、第18
條第1 項前段，刑法第11條前段、第51條第5 款，判決如主文。
本案經檢察官乙○○到庭執行職務。
中    華    民    國    97    年     1    月    11    日
                  刑事第二庭    法  官  曾子珍
以上正本證明與原本無異。
如不服本判決應於收受本判決後10日內向本院提出上訴書狀，並
應敘述具體理由，如未敘述上訴理由者，應於上訴期間屆滿後20
日內補提理由書狀於本院（均須按他造當事人之人數附繕本）「
切勿逕送上級法院」。
中    華    民    國    97    年    1     月    11    日
                                書記官  王翌翔
附錄本案論罪科刑法條：
毒品危害防制條例第10條
施用第一級毒品者，處 6 月以上 5 年以下有期徒刑。


司法院資訊處製作；財團法人民間司法改革基金會備份。
